【裁判字號】    97,訴,614
【裁判日期】    971008
【裁判案由】    違反槍砲彈藥刀械管制條例
【裁判全文】
臺灣桃園地方法院刑事判決               97年度訴字第614號
公  訴  人  臺灣桃園地方法院檢察署檢察官
被      告  甲○○
指定辯護人  本院公設辯護人林銘宏
上列被告因違反槍砲彈藥刀械管制條例案件，經檢察官提起公訴
（九十七年度偵字第五二二四號），本院判決如下：
    主    文
甲○○未經許可，持有可發射子彈具有殺傷力之改造手槍，累犯
，處有期徒刑年貳月，併科罰金新臺幣肆萬元，罰金如易服勞
役，以新臺幣壹仟元折算壹日。扣案仿ＢＥＲＥＴＴＡ廠八四型
半自動手槍製造之改造手槍壹枝（槍枝管制編號：000000
0000號）沒收。
    犯罪事實
一、甲○○曾有違反肅清煙毒條例、過失傷害、公共危險等案件
    前科，前因搶奪案件，經本院以九十四年度訴字第一七五七
    號判決判處有期徒刑一年確定，又因施用第一、二級毒品案
    件，經本院以九十四年度訴字第二○○三號判決判處有期徒
    刑九月、四月，且定應執行有期徒刑九月確定，上開二罪接
    續執行，於民國九十六年六月二十日因減刑縮短刑期執行完
    畢。其明知具有殺傷力或破壞性之各類槍砲、彈藥，非經中
    央主管機關許可，不得持有，竟於九十七年二月五日凌晨，
    在桃園縣桃園市○○路與中華路口舊遠東百貨地下一樓之電
    子遊藝場內，向姓名年籍不詳、自稱「可樂」之成年男子以
    新臺幣一萬六千元之代價，購買有擊發功能且具殺傷力之仿
    ＢＥＲＥＴＴＡ廠八四型半自動手槍製造槍枝、經換裝土造
    金屬槍管及土造金屬槍機而成之改造手槍一枝（含彈匣一個
    ，槍枝管制編號0000000000號），即基於持有可
    發射子彈具有殺傷力改造手槍之犯意，自斯時起未經許可而
    持有上開改造手槍一枝，並放置其址設桃園縣桃園市○○路
    二九號七樓之租賃居所內。嗣於同年二月十五日上午六時五
    十分許，在桃園縣桃園市○○路與林森路口處，經警見黃迪
    倫形跡可疑而上前盤檢，然甲○○因未攜帶證件，遂帶同警
    員返回其上開租賃居所拿取證件，經警取得甲○○同意而執
    行搜索，為警查扣上開改造手槍一枝，始查悉上情。
二、案經桃園縣政府警察局桃園分局報告臺灣桃園地方法院檢察
    署檢察官偵查起訴。
    理    由
壹、程序部分：
    查本案所引用之供述及非供述證據，經本院依法踐行調查證
    據程式，檢察官、被告及其指定辯護人均不爭執各該證據之
    證據能力，且亦查無依法應排除其證據能力之情形，是後述
    所引用證據之證據能力均無疑義，先予敘明。
貳、實體部分：
一、上開事實，業據被告甲○○迭於警詢、檢察官偵訊及本院審
    理時坦承不諱，並有查獲現場照片六幀在卷可稽，且扣案槍
    枝經送內政部警政署刑事警察局以性能檢驗法鑑定結果認：
    送鑑改造手槍壹枝（槍枝管制編號0000000000號
    ），認係改造手槍，由仿ＢＥＲＥＴＴＡ廠八四型（原槍砲
    鑑定書漏載「型」）半自動手槍製造之槍枝，換裝土造金屬
    槍管及土造金屬槍機而成，擊發功能正常，可供擊發適用子
    彈使用，認具殺傷力等情，有該局於九十七年四月一日以刑
    鑑字第○九七○○四三五三六號槍彈鑑定書一份在卷可按，
    此外復有上開具有殺傷力之改造手槍一枝扣案可資佐證，足
    認被告前開自白，應與事實相符，洵可採信。是本件事證明
    確，被告犯行，堪以認定。
二、故核被告甲○○所為，係違反槍砲彈藥刀械管制條例第八條
    第四項之未經許可持有具有殺傷力之改造手槍罪。查被告有
    如犯罪事實欄一所載之犯罪科刑及執行紀錄，有臺灣高等法
    院被告前案紀錄表一份存卷足按，是其於徒刑執行完畢後，
    五年內故意再犯本件有期徒刑以上之罪，為累犯，應依刑法
    第四十七條第一項規定加重其刑。爰審酌被告平日素行，有
    多次前科紀錄，有卷附前開臺灣高等法院被告前案紀錄表可
    查，其未經許可，竟任意購買具有殺傷力之改造手槍一枝並
    持有，對他人生命、身體、安全造成威脅，並對社會治安足
    以造成重大影響，惡性非輕，惟量及其持有上開改造手槍期
    間不長，並念及其持有改造手槍後，尚未持之為犯罪工具，
    及犯罪後坦承犯行，態度良好等一切情狀，量處如主文所示
    之刑，並依刑法第四十二條第三項前段規定，就併科罰金部
    分諭知易服勞役之折算標準，以示懲儆。
三、扣案之仿ＢＥＲＥＴＴＡ廠八四型半自動手槍製造之槍枝、
    經換裝土造金屬槍管及土造金屬槍機而成之改造手槍一枝，
    經送鑑定結果認定具有殺傷力一節，業經本院認定如前，自
    屬違禁物無訛，爰依刑法第三十八條第一項第一款之規定，
    應宣告沒收之。
據上論斷，應依刑事訴訟法第二百九十九條第一項前段，槍砲彈
藥刀械管制條例第八條第四項，刑法第十一條前段、第四十七條
第一項、第四十二條第三項前段、第三十八條第一項第一款，判
決如主文。
本案經檢察官潘怡華到庭執行職務。
中    華    民    國    97    年    10    月    8     日
                      臺灣桃園地方法院刑事第四庭
                          審判長法  官  袁雪華
                                法  官  林宜靜
                                法  官  陳可薇
以上正本證明與原本無異。
如不服本判決，應於判決送達後十日內向本院提出上訴狀（應附
繕本），其未敘述上訴理由者，應於上訴期間屆滿後二十日內補
提理由書狀於本院，上訴於臺灣高等法院。
                                書記官  賴佩霞
中    華    民    國    97    年    10    月    15    日
附錄本案論罪科刑法條全文：
槍砲彈藥刀械管制條例第八條第四項
未經許可，持有、寄藏或意圖販賣而陳列第一項所列槍枝者，處
三年以上十年以下有期徒刑，併科新臺幣七百萬元以下罰金。
第一項至第三項之未遂犯罰之。


司法院資訊處製作；財團法人民間司法改革基金會備份。
